【裁判字號】    99,訴,708
【裁判日期】    990625
【裁判案由】    偽造文書等
【裁判全文】
臺灣臺南地方法院刑事判決               99年度訴字第708號
公  訴  人  臺灣臺南地方法院檢察署檢察官
被      告  丙○○
上列被告因偽造文書等案件，經檢察官提起公訴（99年度偵字第
6414號），被告就被訴事實均為有罪之陳述，本院合議庭裁定由
受命法官獨任進行簡式審判程序，判決如下：
    主  文
丙○○犯竊盜罪，累犯，處有期徒刑參月，如易科罰金，以新臺
幣壹仟元折算壹日；又犯附表編號1至5所示各罪，均累犯，各處
如附表編號1至5所示之宣告刑，如附表編號2、3、5所示簽帳單上
偽造之「甲○○」簽名（含複寫部分）均沒收。應執行有期徒刑
拾月，如易科罰金，以新臺幣壹仟元折算壹日，如附表編號2、3
、5所示簽帳單上偽造之「甲○○」簽名（含複寫部分）均沒收
。
    事實及理由
一、本件被告丙○○之犯罪事實及證據，除補充如下外，其餘均
    引用檢察官起訴書之記載（詳附件）:
  (一)起訴書「犯罪事實」欄第二項第9至11行關於：「因此致附
    表所示各該信用卡特約商店店員一時不查陷於錯誤，分別交
    付財物予丙○○，且使各該銀行於特約商店請款時須代為墊
    付所消費之款項，而足以生損害于于同心、中國信託銀行、
    花旗銀行、台新銀行及各該特約商店。」等記載，更正為：
    「因此致附表編號1、5所示各信用卡特約商店店員一時不查
    而陷於錯誤，分別交付財物予丙○○，並使各該銀行於特約
    商店請款時須代為墊付所消費之款項，而足以生損害于甲○
    ○、中國信託銀行、台新銀行及各該特約商店；另附表編號
    2 、3、4所示之信用卡特約商店則因甲○○已先向花旗銀行
    辦理信用卡掛失，致交易未成功，而未交付商品予丙○○。
    」
  (二)起訴書「犯罪事實」欄第二項末行關於：「嗣經甲○○發覺
    失竊報警處理後，始循線查悉上情。」等記載，補充為：「
    嗣經甲○○發覺失竊，於99年3月7日16時20分許報警處理，
    丙○○於其犯罪尚未為警員發覺前，經友人規勸並陪同向警
    員自首坦承上開竊盜及盜刷信用卡犯行，而自首接受裁判。
    」
  (三)被告於本院準備程序期日坦承犯行。
二、論罪科刑：
  (一)被告竊盜被害人甲○○公事包財物部分，核係犯刑法第320
    條第1項之普通竊盜罪；又被告持其所竊得之甲○○信用卡
    ，冒用甲○○之名義，偽簽「甲○○」之簽名於附表編號2
    、3、5所示信用卡消費簽帳單上，附表編號1之簽帳單則免
    簽名，均係偽以表示係信用卡持卡人「甲○○「之消費，而
    同意依信用卡契約之條款付款，該信用卡消費簽帳單應具有
    私文書之性質，則被告偽造附表編號1、2、3、5所示「甲○
    ○」名義之簽帳單，持向不知情之特約商店購物，致附表編
    號1、5所示商店陷於錯誤，分別交付財物予被告；另附表編
    號2、3所示之信用卡特約商店則因甲○○已先向花旗銀行辦
    理信用卡掛失，致交易未成功，而未交付商品予被告；附表
    編號4之簽帳單則尚未列印而未完成交易。故核被告如附表
    編號1、5所示犯行（已行使簽帳單並取得商品），均係犯刑
    法第216條、第210條之行使偽造私文書罪及同法第339條第1
    項之詐欺取財既遂罪；附表編號2、3所示犯行（已行使簽帳
    單但未得財物），均係犯刑法第216條、第210條之行使偽造
    私文書罪及同法第339條第3項、第1項之詐欺取財未遂罪；
    另附表編號4之犯行（未完成簽帳單亦未得財物），則係犯
    刑法第339條第3項、第1項之詐欺取財未遂罪（刑法第210條
    之偽造私文書無處罰未遂規定，故未完成簽帳單之行為不罰
    ）。至被告於附表編號2、3、5所示簽帳單上偽造「甲○○
    」簽名之行為，為偽造信用卡簽帳單私文書之部分行為；又
    偽造附表編號1、2、3、5所示簽帳單後復持以行使，各該偽
    造私文書之低度行為為行使之高度行為所吸收，均不另論罪
    。公訴人就附表編號1之犯行，漏未論及行使偽造私文書罪
    名，容有未洽，應由本院併予審究。
  (二)被告於附表編號1、2、3、5所犯行使偽造私文書罪及詐欺取
    財既遂罪、詐欺取財未遂罪之二罪間，係一行為觸犯上開二
    罪名，為想像競合犯，應依刑法第55條之規定，均從一重之
    行使偽造私文書罪處斷。另被告如附表編號1、2、3、4、5
    所示犯行，犯意各別，行為互殊，應予分論併罰。再者，被
    告有起訴書所載受徒刑科刑及執行紀錄，有卷附臺灣高等法
    院被告前案紀錄表可稽，其受徒刑之執行完畢後，5年以內
    故意再犯本件有期徒刑以上之罪，均為累犯，應依刑法第47
    條第1項規定加重其刑。又本案為被告於其犯罪尚未為警員
    發覺前，經友人規勸並陪同向警員自首坦承上開竊盜及盜刷
    信用卡犯行，而自首接受裁判，應符合刑法第62條前段自首
    規定，爰減輕其刑，並依法先加後減之。
  (三)爰審酌被告竊取他人財物，並冒用他人名義盜刷信用卡，將
    所應支付之消費款項轉由他人承擔，提高金融機構授信風險
    ，足生損害於信用卡交易之安全及被冒名人之利益，所生危
    害非輕，惟念其所詐取之財物及現金不多，且犯後自首坦承
    犯行，尚有悔意等一切情狀，分別量處如主文所示之刑，並
    定其應執行之刑，及諭知易科罰金之折算標準。
  (四)末者，被告於附表編號2、3、5所示信用卡簽帳單（含複寫
    部分）偽造之「甲○○」簽名，應依刑法第219條規定沒收
    ；至附表編號1、2、3、5所示簽帳單因被告已提出行使，自
    非被告所有，無庸宣告沒收。
三、依刑事訴訟法第273條之1第1項、第299條第1項前段、第310
    條之2、第454條，刑法第216條、第210條、第320條第1項、
    第339條第1項、第3項、第55條、第47條第1項、第62條前段
    、第41條第1項前段、第51條第5款、第219條，刑法施行法
    第1條之1，判決如主文。
本案經檢察官乙○○到庭執行職務。
中    華    民    國    99    年    6     月    25    日
                  刑事第四庭    法  官  陳淑卿
以上正本證明與原本無異。
如不服本判決應於收受本判決後10日內向本院提出上訴書狀，並
應敘述具體理由。其未敘述上訴理由者，應於上訴期間屆滿後20
日內向本院補提理由書狀（均須按他造當事人之人數附繕本）「
切勿逕送上級法院」。
                                書記官  周怡青
中    華    民    國    99    年    6     月    25    日
附錄本案論罪科刑法條
中華民國刑法第210條：
偽造、變造私文書，足以生損害於公眾或他人者，處 5 年以下有
期徒刑。
中華民國刑法第216條：
行使第 210 條至第 215 條之文書者，依偽造、變造文書或登載
不實事項或使登載不實事項之規定處斷。
中華民國刑法第320條：
意圖為自己或第三人不法之所有，而竊取他人之動產者，為竊盜
罪，處 5 年以下有期徒刑、拘役或 5 百元以下罰金。
意圖為自己或第三人不法之利益，而竊佔他人之不動產者，依前
項之規定處斷。
前二項之未遂犯罰之。
中華民國刑法第339條：
意圖為自己或第三人不法之所有，以詐術使人將本人或第三人之
物交付者，處5年以下有期徒刑、拘役或科或併科1千元以下罰金
。
以前項方法得財產上不法之利益或使第三人得之者，亦同。
前二項之未遂犯罰之。
附表：
┌──┬────┬──────┬────┬────┬───────┬───────┬───────┐
│編號│盜刷時間│盜刷地點    │盜刷金額│偽造署名│使用之信用卡  │所犯罪名      │宣告罪刑      │
│    │        │            │(新臺幣)│        │              │              │              │
├──┼────┼──────┼────┼────┼───────┼───────┼───────┤
│1   │99年3月7│臺南市中華東│50元    │此筆消費│中國信託銀行（│刑法第216條、 │丙○○犯行使偽│
│    │日12時58│路1段8號「永│        │之簽帳單│卡號：00000000│第210條之行使 │造私文書罪，累│
│    │分      │昇加油站」  │        │免簽名  │00000000）    │偽造私文書罪及│犯，處有期徒刑│
│    │        │            │        │        │              │同法第339條第1│參月，如易科罰│
│    │        │            │        │        │              │項之詐欺取財罪│金，以新臺幣壹│
│    │        │            │        │        │              │。            │仟元折算壹日。│
├──┼────┼──────┼────┼────┼───────┼───────┼───────┤
│2   │99年3月7│臺南縣永康市│15502元 │「甲○○│花旗銀行（卡號│刑法第216條、 │丙○○犯行使偽│
│    │日13時54│中華路2段350│(簽名後 │」簽名1 │：000000000000│第210條之行使 │造私文書罪，累│
│    │分      │號地下1樓「 │交易未成│枚      │9109）        │偽造私文書罪及│犯，處有期徒刑│
│    │        │家樂福購物中│功）    │        │              │同法第339條第3│參月，如易科罰│
│    │        │心」        │        │        │              │項、第1項之詐 │金，以新臺幣壹│
│    │        │            │        │        │              │欺取財未遂罪。│仟元折算壹日。│
├──┼────┼──────┼────┼────┼───────┼───────┼───────┤
│3   │99年3月7│臺南縣永康市│18289元 │「甲○○│花旗銀行（卡號│刑法第216條、 │丙○○犯行使偽│
│    │日15時9 │中華路2段350│（簽名後│」簽名1 │：000000000000│第210條之行使 │造私文書罪，累│
│    │分      │號地下1樓「 │交易未成│枚      │9109）        │偽造私文書罪及│犯，處有期徒刑│
│    │        │家樂福購物中│功）    │        │              │同法第339條第3│參月，如易科罰│
│    │        │心」        │        │        │              │項、第1項之詐 │金，以新臺幣壹│
│    │        │            │        │        │              │欺取財未遂罪。│仟元折算壹日。│
├──┼────┼──────┼────┼────┼───────┼───────┼───────┤
│4   │99年3月7│臺南縣永康市│21026元 │未簽名  │花旗銀行（卡號│刑法第339條第3│丙○○犯詐欺取│
│    │日15時18│中華路2段350│（尚未列│        │：000000000000│項、第1項之詐 │財未遂罪，累犯│
│    │分      │號地下1樓「 │印簽帳單│        │9109）        │欺取財未遂罪。│，處有期徒刑壹│
│    │        │家樂福購物中│）      │        │              │              │月，如易科罰金│
│    │        │心」        │        │        │              │              │，以新臺幣壹仟│
│    │        │            │        │        │              │              │元折算壹日。  │
├──┼────┼──────┼────┼────┼───────┼───────┼───────┤
│5   │99年3月7│臺南縣永康市│4426元  │「甲○○│台新銀行（卡號│刑法第216條、 │丙○○犯行使偽│
│    │日15時31│中華路2段350│        │」簽名1 │：000000000000│第210條之行使 │造私文書罪，累│
│    │分      │號地下1樓「 │        │枚      │0806）        │偽造私文書罪及│犯，處有期徒刑│
│    │        │BTU皮件店」 │        │        │              │同法第339條第1│參月，如易科罰│
│    │        │            │        │        │              │項之詐欺取財罪│金，以新臺幣壹│
│    │        │            │        │        │              │。            │仟元折算壹日。│
└──┴────┴──────┴────┴────┴───────┴───────┴───────┘

司法院資訊處製作；財團法人民間司法改革基金會備份。
